Minutes et répertoires du notaire Jules Alexandre POTIER, 26 juillet 1844 - 18 août 1871 (étude XXXI)
Archives nationales
- Minutes de Jules Alexandre POTIER, juillet 1844 - 18 août 1871; MC/ET/XXXI/768 - MC/ET/XXXI/1052
  - Minutes. 1856, avril, avril 1856; MC/ET/XXXI/889
    - Notoriété après décès de Jeanne Muller, survenu en son domicile 20, rue Saint-Marc-Feydeau, le 31 mars 1856 et des dates de naissance de ses deux enfants. À signaler: en annexe, trois extraits des actes de naissance d'Alphonse François Jeanrenaud, de sa sœur, Louise Célestine Jeanrenaud et du mariage de leurs parents, Henri Louis Jeanrenaud et Jeanne Muller., 24 avril 1856; MC/ET/XXXI/889
      De l'image fixe à l'image animée (1820-1910), documents du Minutier central des notaires de Paris relatifs à l'histoire des photographes et de la photographie, par Marc Durand, Paris, Archives nationales, 2013 (sous presse), notice n° 2539 (version dématérialisée de l'instrument de recherche, les notices biographiques et compléments de descriptions d'actes ne se trouvent que sur la version papier de l'ouvrage, voir contexte dans le Plan d’orientation général - Notaires de Paris, guides thématiques du Minutier).
      Saint-Marc (rue); Feydeau (rue); Muller, Jeanne; Jeanrenaud, Alphonse François; Jeanrenaud, Louise Célestine; Jeanrenaud, Henri Louis
  - Minutes. 1856, mai, mai 1856; MC/ET/XXXI/890
    - Liquidation des communauté et succession de Jeanne Muller, entre ses héritiers, son mari, Henri Louis Jeanrenaud, propriétaire, demeurant 20, rue Saint-Marc et leurs deux enfants, Alphonse François Jeanrenaud, officier de marine en retraite, demeurant 30, rue de Penthièvre et Louise Célestine Jeanrenaud, épouse de Fraternité Labrosse, commis principal au ministère de la Guerre, demeurant même adresse. (18 f.)., 14 mai 1856; MC/ET/XXXI/890
      De l'image fixe à l'image animée (1820-1910), documents du Minutier central des notaires de Paris relatifs à l'histoire des photographes et de la photographie, par Marc Durand, Paris, Archives nationales, 2013 (sous presse), notice n° 2540 (version dématérialisée de l'instrument de recherche, les notices biographiques et compléments de descriptions d'actes ne se trouvent que sur la version papier de l'ouvrage, voir contexte dans le Plan d’orientation général - Notaires de Paris, guides thématiques du Minutier).
      Saint-Marc (rue); Penthièvre (rue de); Labrosse, Fraternité; Muller, Jeanne; Jeanrenaud, Alphonse François; Jeanrenaud, Louise Célestine; Jeanrenaud, Henri Louis
  - Minutes. 1856, juin, juin 1856; MC/ET/XXXI/891
  - Minutes. 1856, juillet, juillet 1856; MC/ET/XXXI/892
  - Minutes. 1856, août, août 1856; MC/ET/XXXI/893
  - Minutes. 1856, septembre, septembre 1856; MC/ET/XXXI/894
  - Minutes. 1856, octobre, octobre 1856; MC/ET/XXXI/895
  - Minutes. 1856, novembre, novembre 1856; MC/ET/XXXI/896
  - Minutes. 1856, décembre, décembre 1856; MC/ET/XXXI/897
    - Cahier des charges pour la vente d'un fonds de photographie désigné sous la raison sociale, Société Disdéri et Cie, situé 8, boulevard des Italiens, dépendant de la faillite d'Eugène André Adolphe Disdéri, photographe, demeurant même adresse, à la requête de Louis Amédée Battarel, syndic de faillite. La mise à prix est fixée à 14 000 francs. À signaler: la société Disdéri et Cie a été constituée à Paris par acte sous seing privé le 29 décembre 1854., 14 décembre 1856 - 24 décembre 1856; MC/ET/XXXI/897
      1856, 24 décembre Procès-verbal d'adjudication au profit de Pierre Étienne Auguste Chocat dit Hamilton, physicien, demeurant 8, boulevard des Italiens pour la somme principale de 14 000 francs.
      De l'image fixe à l'image animée (1820-1910), documents du Minutier central des notaires de Paris relatifs à l'histoire des photographes et de la photographie, par Marc Durand, Paris, Archives nationales, 2013 (sous presse), notice n° 1564 (version dématérialisée de l'instrument de recherche, les notices biographiques et compléments de descriptions d'actes ne se trouvent que sur la version papier de l'ouvrage, voir contexte dans le Plan d’orientation général - Notaires de Paris, guides thématiques du Minutier).
      Italiens (boulevard des); Disdéri, André Eugène Adolphe (1819-1889); Battarel, Louis Amédée; Chocat, Pierre Étienne Auguste
  - Minutes. 1857, janvier - 1857, février, janvier 1857 - février 1857; MC/ET/XXXI/898
    - Bail pour quatorze ans et demi, par Jean-Baptiste Émile Colliau, employé au ministère des Finances, et Éléonore Jeanne Labat, son épouse, demeurant 27, rue Marcadet, à Rose Héloïse Patoux, veuve de Pierre Étienne Antoine Delapraye, et Camille Édouard Delapraye, charpentier, demeurant 77, chaussée de Clignancourt, d'un terrain situé 25, rue Labat. Loyer annuel de 500 francs les six premières années et à 750 francs les huit dernières, payable par trimestre., 17 janvier 1857; MC/ET/XXXI/898
      De l'image fixe à l'image animée (1820-1910), documents du Minutier central des notaires de Paris relatifs à l'histoire des photographes et de la photographie, par Marc Durand, Paris, Archives nationales, 2013 (sous presse), notice n° 1129 (version dématérialisée de l'instrument de recherche, les notices biographiques et compléments de descriptions d'actes ne se trouvent que sur la version papier de l'ouvrage, voir contexte dans le Plan d’orientation général - Notaires de Paris, guides thématiques du Minutier).
      Marcadet (rue); Labat (rue); Colliau, Jean-Baptiste Émile; Labat, Éléonore Jeanne; Patoux, Rose Héloïse; Delapraye, Pierre Étienne Antoine; Delapraye, Camille Édouard
  - Minutes. 1857, mars, mars 1857; MC/ET/XXXI/899
  - Minutes. 1857, avril, avril 1857; MC/ET/XXXI/900
  - Minutes. 1857, mai, mai 1857; MC/ET/XXXI/901
  - Minutes. 1857, juin, juin 1857; MC/ET/XXXI/902
  - Minutes. 1857, juillet, juillet 1857; MC/ET/XXXI/903
  - Minutes. 1857, août, août 1857; MC/ET/XXXI/904
  - Minutes. 1857, septembre, septembre 1857; MC/ET/XXXI/905
  - Minutes. 1857, octobre, octobre 1857; MC/ET/XXXI/906
  - Minutes. 1857, novembre, novembre 1857; MC/ET/XXXI/907
    - Obligation par André Claude Eugène Vaillat, photographe, et Élisabeth Virginie Minard, son épouse, demeurant 44, galerie Montpensier au Palais-Royal, au profit de François Joseph Victor Smal, propriétaire, demeurant 35, Faubourg-Saint-Éloi à Sceaux (Hauts-de-Seine), pour prêt d'une somme principale de 6 000 francs remboursable en cinq ans, accompagné d'un taux de 5 % l'an, payable annuellement. Les contractants hypothèquent, pour sûreté de garantie, une maison jardin et dépendances situés 3, avenue des Princes à Boulogne-Billancourt (Hauts-de-Seine)., 26 novembre 1857; MC/ET/XXXI/907
      De l'image fixe à l'image animée (1820-1910), documents du Minutier central des notaires de Paris relatifs à l'histoire des photographes et de la photographie, par Marc Durand, Paris, Archives nationales, 2013 (sous presse), notice n° 4847 (version dématérialisée de l'instrument de recherche, les notices biographiques et compléments de descriptions d'actes ne se trouvent que sur la version papier de l'ouvrage, voir contexte dans le Plan d’orientation général - Notaires de Paris, guides thématiques du Minutier).
      Montpensier (galerie); Sceaux (Hauts-de-Seine); Boulogne-Billancourt (Hauts-de-Seine); Vaillat, André Claude Eugène; Minard, Élisabeth Virginie; Smal, François Joseph Victor
  - Minutes. 1857, décembre, décembre 1857; MC/ET/XXXI/908
  - Minutes. 1858, janvier, janvier 1858; MC/ET/XXXI/909
  - Minutes. 1858, février, février 1858; MC/ET/XXXI/910
  - Minutes. 1858, mars, mars 1858; MC/ET/XXXI/911
  - Minutes. 1858, avril, avril 1858; MC/ET/XXXI/912
    - Mainlevée d'inscription hypothécaire par Paul Delondre, propriétaire, demeurant, 61, rue Taitbout, au profit Toussaint Cholet, négociant, et Mélanie Florence Fauvel, son épouse, demeurant à Ablon-sur-Seine (Val-de-Marne)., 26 avril 1858; MC/ET/XXXI/912
      De l'image fixe à l'image animée (1820-1910), documents du Minutier central des notaires de Paris relatifs à l'histoire des photographes et de la photographie, par Marc Durand, Paris, Archives nationales, 2013 (sous presse), notice n° 1410 (version dématérialisée de l'instrument de recherche, les notices biographiques et compléments de descriptions d'actes ne se trouvent que sur la version papier de l'ouvrage, voir contexte dans le Plan d’orientation général - Notaires de Paris, guides thématiques du Minutier).
      Taitbout (rue); Ablon-sur-Seine (Val-de-Marne); Delondre, Paul; Cholet, Toussaint; Fauvel, Mélanie Florence
  - Minutes. 1858, mai, mai 1858; MC/ET/XXXI/913
  - Minutes. 1858, juin, juin 1858; MC/ET/XXXI/914
  - Minutes. 1858, juillet, juillet 1858; MC/ET/XXXI/915
  - Minutes. 1858, août, août 1858; MC/ET/XXXI/916
  - Minutes. 1858, septembre, septembre 1858; MC/ET/XXXI/917
  - Minutes. 1858, octobre, octobre 1858; MC/ET/XXXI/918
  - Minutes. 1858, novembre, novembre 1858; MC/ET/XXXI/919
  - Minutes. 1858, décembre, décembre 1858; MC/ET/XXXI/920
  - Minutes. 1859, janvier, janvier 1859; MC/ET/XXXI/921
  - Minutes. 1859, février, février 1859; MC/ET/XXXI/922
  - Minutes. 1859, mars, mars 1859; MC/ET/XXXI/923
  - Minutes. 1859, avril, avril 1859; MC/ET/XXXI/924
  - Minutes. 1859, mai, mai 1859; MC/ET/XXXI/925
  - Minutes. 1859, juin, juin 1859; MC/ET/XXXI/926
  - Minutes. 1859, 1er juillet - 1859, 30 juillet, 1er juillet 1859 - 30 juillet 1859; MC/ET/XXXI/927
  - Minutes. 1859, août - 1859, septembre, août 1859 - septembre 1859; MC/ET/XXXI/928
  - Minutes. 1859, octobre - 1859, novembre, octobre 1859 - novembre 1859; MC/ET/XXXI/929
  - Minutes. 1859, décembre, décembre 1859; MC/ET/XXXI/930
  - Minutes. 1860, janvier - 1860, février, janvier 1860 - février 1860; MC/ET/XXXI/931
  - Minutes. 1860, mars - 1860, avril, mars 1860 - avril 1860; MC/ET/XXXI/932
  - Minutes. 1860, mai, mai 1860; MC/ET/XXXI/933
    - Cahier de charge, établissement de propriété pour vente des terrains du Domaine du Perreux situe à Nogent-sur-Marne appartenant à la Société civile Poulet-Laloutre (Charles Henri Désiré Poulet-Langlet, propriétaire, rue Saint-Lazare, n° 36, et Louis Hubert Laloutre et Louise Joséphine Gullet son épouse, demeurant à Nogent-sur-Marne)., 1er mai 1860 - 30 août 1864; MC/ET/XXXI/933
      Actes à la suite jusqu'au 30 août 1864, plan de lotissement.
      Précisions sur les lieux: Nogent-sur-Marne (Val-de-Marne)--Perreux (domaine du)
      Mention dans le répertoire du notaire coté:
      MC/RE/XXXI/22
      Report des actes analysés à l'occasion de l'établissement des répertoires numériques dits 'états numérique' des liasses et registres de minutes. (base de données migrée: voir contexte dans le Plan d’orientation général - Notaires de Paris, guides thématiques du Minutier).
      Date de création de la notice: 2012
      cahier des charges; Saint-Lazare (rue); Nogent-sur-Marne (Val-de-Marne); Poulet-Langlet, Charles Henri Désiré; Laloutre, Louis Hubert; Gullet, Louise Joséphine
  - Vente du domaine du Perreux. 1860, 4 mai - 1867, 11 mars, 4 mai 1860 - 11 mars 1867; MC/ET/XXXI/934
    Acte(s) de la même période coté(s) séparément:
    Voir aussi MC/ET/XXXI/941, 969 et 978.
    Actes à la suite jusqu'au 11 mars 1867.
    - Vente des immeubles composant le Domaine du Perreux, connu sous le nom le nouveau quartier de Bellevue de Perreux, situé à Nogent-sur-Marne, par la Société civile Poulet-Laloutre (Charles Henri Désiré Poulet-Langlet, propriétaire, rue Saint-Lazare, n° 36, et Louis Hubert Laloutre et Louise Joséphine Gullet son épouse demeurant à Nogent-sur-Marne)., 4 mai 1860 - 11 mars 1867; MC/ET/XXXI/934
      Actes à la suite jusqu'au 14 mars 1867. Ventes. Plans des 35 lotissements.
      Précisions sur les lieux: Nogent-sur-Marne (Val-de-Marne)--Bellevue de Perreux (quartier); Nogent-sur-Marne (Val-de-Marne)--domaine du Perreux
      acte de vente; Nogent-sur-Marne (Val-de-Marne); Saint-Lazare (rue); Poulet-Langlet, Charles Henri Désiré; Laloutre, Louis Hubert; Gullet, Louise Joséphine
  - Inventaire de M.P.Parissot. 1860, 31 mai, 31 mai 1860; MC/ET/XXXI/935
    - Inventaire après décès de Jean Pierre François Parissot, négociant décédé en son domicile rue de la Cité n°5, le 22 mai 1860., 31 mai 1860; MC/ET/XXXI/935
      inventaire après décès; Cité (rue de la); Parissot, Pierre; négociant; négociant
  - Minutes. 1860, juin, juin 1860; MC/ET/XXXI/936
    - Liquidation des communauté et succession de Louis Antoine Paul Buhot et Julienne Joséphine Choron entre leurs trois enfants, Marie Antoinette Buhot, demeurant 29, rue Neuve-des-Petits-Champs, Marie Joseph Buhot, commis négociant, demeurant 14, rue Pierre-Sarrazin, Émile Antoine Buhot, employé de commerce, demeurant 38, rue de Seine., 6 juin 1860; MC/ET/XXXI/936
      De l'image fixe à l'image animée (1820-1910), documents du Minutier central des notaires de Paris relatifs à l'histoire des photographes et de la photographie, par Marc Durand, Paris, Archives nationales, 2013 (sous presse), notice n° 749 (version dématérialisée de l'instrument de recherche, les notices biographiques et compléments de descriptions d'actes ne se trouvent que sur la version papier de l'ouvrage, voir contexte dans le Plan d’orientation général - Notaires de Paris, guides thématiques du Minutier).
      Neuve-des-Petits-Champs (rue); Pierre-Sarrazin (rue); Seine (rue de); Buhot, Louis Antoine Paul; Choron, Julienne Joséphine; Buhot, Marie Antoinette; Buhot, Marie Joseph; Buhot, Émile Antoine
    - Notoriété rectificative des prénoms de Marie Antoinette Buhot, demeurant 29, rue Neuve-des-Petits-Champs et Marie Joseph Buhot, commis négociant, demeurant 14, rue Pierre-Sarrazin., 28 juin 1860; MC/ET/XXXI/936
      De l'image fixe à l'image animée (1820-1910), documents du Minutier central des notaires de Paris relatifs à l'histoire des photographes et de la photographie, par Marc Durand, Paris, Archives nationales, 2013 (sous presse), notice n° 750 (version dématérialisée de l'instrument de recherche, les notices biographiques et compléments de descriptions d'actes ne se trouvent que sur la version papier de l'ouvrage, voir contexte dans le Plan d’orientation général - Notaires de Paris, guides thématiques du Minutier).
      Neuve-des-Petits-Champs (rue); Pierre-Sarrazin (rue); Buhot, Marie Antoinette; Buhot, Marie Joseph
  - Minutes. 1860, juillet - 1860, août, juillet 1860 - août 1860; MC/ET/XXXI/937
    - Arrêté de compte de tutelle par Clément Denille, propriétaire, demeurant 11, boulevard du Temple à, Marie Antoinette Buhot, demeurant 29, rue Neuve-des-Petits-Champs, Marie Joseph Buhot, commis négociant, demeurant 14, rue Pierre-Sarrazin, Émile Antoine Buhot, employé de commerce, demeurant 38, rue de Seine., 17 juillet 1860; MC/ET/XXXI/937
      De l'image fixe à l'image animée (1820-1910), documents du Minutier central des notaires de Paris relatifs à l'histoire des photographes et de la photographie, par Marc Durand, Paris, Archives nationales, 2013 (sous presse), notice n° 751 (version dématérialisée de l'instrument de recherche, les notices biographiques et compléments de descriptions d'actes ne se trouvent que sur la version papier de l'ouvrage, voir contexte dans le Plan d’orientation général - Notaires de Paris, guides thématiques du Minutier).
      Neuve-des-Petits-Champs (rue); Pierre-Sarrazin (rue); Seine (rue de); Buhot, Marie Antoinette; Buhot, Marie Joseph; Buhot, Émile Antoine; Denille, Clément
  - Minutes. 1860, septembre - 1860, octobre, septembre 1860 - octobre 1860; MC/ET/XXXI/938
  - Minutes. 1860, novembre, novembre 1860; MC/ET/XXXI/939
  - Minutes. 1860, décembre, décembre 1860; MC/ET/XXXI/940
  - Minutes. 1861, janvier - 1863, 30 janvier, janvier 1861 - 30 janvier 1863; MC/ET/XXXI/941
    1861, janvier et févier: minutes.
    1861, 8 février et dates suivantes jusqu'au 30 janvier 1863: quittances de la société civile POULET-LALOUTRE relatives à la vente de terrains à Neuilly-sur-Marne (Val Plaisance).
    - Quittance pour la vente de terrains à Neuilly-sur-Marne, Val Plaisance, par la Société civile Poulet-Laloutre (Charles Henri Désiré Poulet-Langlet, propriétaire, rue Saint-Lazare, n° 36, Louis Hubert Laloutre et Louise Joséphine Gullet, son épouse, demeurant à Nogent-sur-Marne ), à Francis Durand, peintre en bâtiments, à Nogent-sur-Marne, avec subrogation au profit de Casimir Lesgage, à Saint-Omer-en-Chaussée., 8 février 1861; MC/ET/XXXI/941
      quittance; Saint-Lazare (rue); Nogent-sur-Marne (Val-de-Marne); Saint-Omer-en-Chaussée (Oise); Neuilly-sur-Marne (Seine-Saint-Denis); Neuilly-Plaisance (Seine-Saint-Denis); Poulet-Langlet, Charles Henri Désiré; Laloutre, Louis Hubert; Gullet, Louise Joséphine; Durand, Francis; Lesgage, Casimir; peintre en bâtiment
    - Quittance pour la vente de terrains à Neuilly-sur-Marne, Val Plaisance, par la Société civile Poulet-Laloutre (Charles Henri Désiré Poulet-Langlet, propriétaire, rue Saint-Lazare, n° 36, Louis Hubert Laloutre et Louise Joséphine Gullet, son épouse, demeurant à Nogent-sur-Marne ), à Édouard Perinin Fabert, propriétaire, demeurant rue Vilain, n° 17 à Belleville., 15 mars 1861; MC/ET/XXXI/941
      Précisions sur les fonctions: propriétaire
      quittance; Nogent-sur-Marne (Val-de-Marne); Saint-Lazare (rue); Belleville (quartier); Neuilly-sur-Marne (Seine-Saint-Denis); Neuilly-Plaisance (Seine-Saint-Denis); Fabert, Édouard Perinin; Poulet-Langlet, Charles Henri Désiré; Laloutre, Louis Hubert; Gullet, Louise Joséphine
    - Quittance pour la vente de terrains à Neuilly-sur-Marne, Val Plaisance, par la Société civile Poulet-Laloutre (Charles Henri Désiré Poulet-Langlet, propriétaire, rue Saint-Lazare, n° 36, Louis Hubert Laloutre et Louise Joséphine Gullet, son épouse, demeurant à Nogent-sur-Marne ), à Adolphe Laurent Huard, employé, demeurant, rue Léonie, n° 3., 25 mars 1861; MC/ET/XXXI/941
      Précisions sur les fonctions: propriétaire; employé
      quittance; Nogent-sur-Marne (Val-de-Marne); Léonie (rue); Neuilly-sur-Marne (Seine-Saint-Denis); Neuilly-Plaisance (Seine-Saint-Denis); Poulet-Langlet, Charles Henri Désiré; Laloutre, Louis Hubert; Gullet, Louise Joséphine; Huard, Adolphe Laurent
    - Quittance pour solde pour la vente de terrains à Neuilly-sur-Marne, Val Plaisance, par la Société civile Poulet-Laloutre à Sébastien Philippe, émailleur, demeurant rue Tiquetonne, n° 7., 6 mai 1861; MC/ET/XXXI/941
      Précisions sur les fonctions: émailleur
      quittance; Neuilly-sur-Marne (Seine-Saint-Denis); Tiquetonne (rue); Neuilly-Plaisance (Seine-Saint-Denis); Philippe Sébastien; décorateur
    - Quittance pour la vente de terrains à Neuilly-sur-Marne, Val Plaisance, par la Société civile Poulet-Laloutre (Charles Henri Désiré Poulet-Langlet, propriétaire, rue Saint-Lazare, n° 36, Louis Hubert Laloutre et Louise Joséphine Gullet, son épouse, demeurant à Nogent-sur-Marne ), à Louis Schaal, graveur, demeurant rue des Artistes, n° 21., 22 mai 1861; MC/ET/XXXI/941
      quittance; Nogent-sur-Marne (Val-de-Marne); Artistes (rue des); Neuilly-Plaisance (Seine-Saint-Denis); Poulet-Langlet, Charles Henri Désiré; Laloutre, Louis Hubert; Gullet, Louise Joséphine; Schaal, Louis; graveur
    - Quittance pour la vente de terrains à Neuilly-sur-Marne, Val Plaisance, par la Société civile Poulet-Laloutre à Pierre Lucien, Ballangé, restaurateur, demeurant rue Geoffroy-Saint-Hilaire, n° 11., 31 mai 1861; MC/ET/XXXI/941
      Précisions sur les fonctions: restaurateur
      quittance; Geoffroy-Saint-Hilaire (rue); Neuilly-sur-Marne (Seine-Saint-Denis); Neuilly-Plaisance (Seine-Saint-Denis); Ballangé, Pierre Lucien; restaurateur
    - Quittance pour la vente de terrains à Neuilly-sur-Marne, Val Plaisance, par la Société civile Poulet-Laloutre à Maurice, Schmitt, fabricant des jouets d'enfants, demeurant à Parie rue du Grand-Chantier, n° 2., 18 juin 1861; MC/ET/XXXI/941
      Précisions sur les fonctions: fabricant de jouets d'enfants
      quittance; Grand-Chantier (rue du); Neuilly-sur-Marne (Seine-Saint-Denis); Neuilly-Plaisance (Seine-Saint-Denis); Schmitt, Maurice
    - Quittance pour la vente de terrains à Neuilly-sur-Marne, Val Plaisance, par la Société civile Poulet-Laloutre à Herminie Julie Augustine, Godin, majeure, professeur de piano, demeurant rue du Temple, n° 11., 19 juin 1861; MC/ET/XXXI/941
      quittance; Temple (rue du); Neuilly-sur-Marne (Seine-Saint-Denis); Neuilly-Plaisance (Seine-Saint-Denis); Godin, Herminie Julie Augustine; enseignant; musicien
    - Quittance pour la vente de terrains à Neuilly-sur-Marne, Val Plaisance, par la Société civile Poulet-Laloutre à Julien Marien Sardier, coupeur en chemisier, demeurant boulevard de Magenta, n° 131, 20 août 1861; MC/ET/XXXI/941
      quittance; Magenta (boulevard de); Neuilly-sur-Marne (Seine-Saint-Denis); Neuilly-Plaisance (Seine-Saint-Denis); Sardier, Julien Marien; tailleur d'habits
    - Quittance pour la vente de terrains à Neuilly-sur-Marne, Val Plaisance, par la Société civile Poulet-Laloutre à Charles Louis Magloire Thibault, graveur, rue Villedo, n° 13, 6 septembre 1861; MC/ET/XXXI/941
      quittance; Villedo (rue); Neuilly-sur-Marne (Seine-Saint-Denis); Neuilly-Plaisance (Seine-Saint-Denis); Thibault, Louis Magloire; graveur
    - Quittance pour la vente de terrains à Neuilly-sur-Marne, Val Plaisance, par la Société civile Poulet-Laloutre (Charles Henri Désiré Poulet-Langlet, propriétaire, rue Saint-Lazare, n° 36, Louis Hubert Laloutre et Louise Joséphine Gullet, son épouse, demeurant à Nogent-sur-Marne ), à Louise Virginie Lemarie, fabricante de jouets d'enfants, demeurant à Belleville, rue Vilain, n° 17., 15 février 1862; MC/ET/XXXI/941
      Précisions sur les fonctions: propriétaire; fabricant de jouets d'enfants
      quittance; Nogent-sur-Marne (Val-de-Marne); Saint-Lazare (rue); Belleville (quartier); Neuilly-sur-Marne (Seine-Saint-Denis); Neuilly-Plaisance (Seine-Saint-Denis); Poulet-Langlet, Charles Henri Désiré; Laloutre, Louis Hubert; Gullet, Louise Joséphine; Lemarie, Louise Virginie
    - Quittance pour la vente de terrains à Neuilly-sur-Marne, Val Plaisance, par la Société civile Poulet-Laloutre à Césarine Pechet et Omer Protin, publiciste, à Nogent-sur-Marne, route de Nogent, 31 mars 1862; MC/ET/XXXI/941
      quittance; Nogent-sur-Marne (Val-de-Marne); Neuilly-sur-Marne (Seine-Saint-Denis); Neuilly-Plaisance (Seine-Saint-Denis); Pechet, Césarine; Protin, Omer; écrivain
    - Quittance pour la vente de terrains à Neuilly-sur-Marne, Val Plaisance, par la Société civile Poulet-Laloutre à Jean François Martin, fabricant de cartonnages, demeurant quartier de Belleville rue de Paris, n° 12., 7 avril 1862; MC/ET/XXXI/941
      Précisions sur les lieux: Belleville (ancien village)--Paris (rue de )
      quittance; Neuilly-sur-Marne (Seine-Saint-Denis); Belleville (quartier); Paris (rue de); Neuilly-Plaisance (Seine-Saint-Denis); Martin, Jean François; papetier
    - Quittance pour la vente de terrains à Neuilly-sur-Marne, Val Plaisance, par la Société civile Poulet-Laloutre à Nicolas Pierron, aîné, marchand de bois de buis, demeurant rue du Jardinet, n° 1., 9 avril 1862; MC/ET/XXXI/941
      Précisions sur les fonctions: marchand de bois
      quittance; Jardinet (rue du); Neuilly-sur-Marne (Seine-Saint-Denis); Neuilly-Plaisance (Seine-Saint-Denis); Pierron, Nicolas (aîne); commerçant; commerçant
    - Quittance subrogatoire pour la vente de terrains à Neuilly-sur-Marne, Val Plaisance, par la Société civile Poulet-Laloutre à à Alphonse Désiré Marie traiteur, demeurant rue Laborde, n° 12, sur Louis Nicolas Guerreaux, menuisier, demeurant rue de Vaugirard, n° 109., 29 avril 1862; MC/ET/XXXI/941
      quittance; Vaugirard (rue de); Neuilly-sur-Marne (Seine-Saint-Denis); Neuilly-Plaisance (Seine-Saint-Denis); Marie, Alphonse Désiré; Guerreaux, Louis Nicolas; menuisier; restaurateur
    - Quittance pour la vente de terrains à Neuilly-sur-Marne, Val Plaisance, par la Société civile Poulet-Laloutre à François Jean-Baptiste Madelain, mercier, rue Montmartre, n° 3., 29 avril 1862; MC/ET/XXXI/941